---
title: "Temperatura JP x CG"
output:
    html_document:
    df_print: paged
theme: sandstone
---

```{r echo=FALSE, message=FALSE, warning=FALSE}
library(tidyverse)
library(here)
library(lubridate)
library(ggbeeswarm)
theme_set(theme_bw())
```

```{r read}
climas = read_csv(here::here("data/clima_cg_jp-semanal.csv"), 
                  col_types = "cTdddddd")

glimpse(climas)
```

Calcular a temperatura da semana anterior em cada linha

```{r read}
climas = climas %>% 
  mutate(temp_anterior = lag(temp_media, n = 1)) 
```

### Q1: Qual a cidade é mais quente? Isso muda se considerarmos apenas o período de janeiro e fevereiro (pico do verão)? 

### Q2: Quais os meses mais quentes e mais frios? Como você descreveria a temperatura das festas juninas das cidades nos últimos anos?

### Q3: Quanto chove por semana em JP e CG? Descreva a distribuição do volume de chuvas para as cidades?

### Q4: Qual a relação entre a temperatura de uma semana e a temperatura da semana anterior (descreva para as duas cidades)?

### Q5: Qual a relação entre temperatura e chuvas nas semanas em que choveu (descreva para as duas cidades)?
